【裁判字號】    97,抗,276
【裁判日期】    970825
【裁判案由】    本票裁定
【裁判全文】
臺灣臺中地方法院民事裁定               97年度抗字第276號
抗  告  人  丙○○
            乙○○
相  對  人  許瑞春即春安機車行
送達代收人  甲○○
上列抗告人與相對人間因聲請本票裁定事件，抗告人對於中華民
國本院簡易庭司法事務官所為之裁定（97年度司票字第4136號）
提起抗告，本院合議庭裁定如下：
    主  文
抗告駁回。
抗告程序費用新臺幣壹仟元由抗告人負擔。
    理  由
一、按執票人向本票發票人行使追索權時，得聲請法院裁定後強
    制執行。票據法第123條定有明文。又本票執票人，依票據
    法第123條規定，聲請法院裁定許可對發票人強制執行，係
    屬非訟事件，此項聲請之裁定，及抗告法院之裁定，僅依非
    訟事件程序，以審查強制執行許可與否，並無確定實體上法
    律關係存否之效力，如發票人就票據債務之存否有爭執時，
    應由發票人提起確認之訴，以資解決，最高法院著有56年台
    抗字第714號、57年台抗字第76號判例可資參照。
二、本件相對人主張：其執有抗告人所簽發如原裁定所示之本票
    1紙，並免除作成拒絕證書，詎屆期提示未獲付款，爰依票
    據法第123條規定聲請裁定許可強制執行等情，已據其提出
    本票1紙為證。原裁定予以准許，即無不合。
三、抗告意旨略以：本人於民國（下同）96年9月17日向豐群車
    業股份有限公司購買比雅久PA-125RA一台，總金額新臺幣（
    下同）39,800元，頭期款9,000元已交付春安車業有限公司
    張光輝先生，餘款30,800元向春安車業貸款，於96年11月21
    日郵局電匯4,905元，97年1月7日5,553元，97年1月10日
    4,500元，3月6日5,175元，4月3日4,900元，6月2日2,000元
    ，6月5日3,000元，總計30,033元，貸款金額只差767元，為
    什麼久35,000元，爰依法提起抗告等語。經查，抗告人上開
    關於兩造間貸款債務如何分期償還及所欠餘款金額若干等之
    抗辯，核係實體法上之爭執，揆諸首開說明，應由抗告人另
    行提起訴訟，以資解決。本件非訟事件程序不得加以審究實
    體上之爭執，自應准予為強制執行之裁定。綜上所述，本件
    抗告為無理由，應予駁回。
四、對於非訟事件，依法應由關係人負擔費用者，法院裁定命關
    係人負擔時，應一併確定其數額，非訟事件法第24條第1項
    定有明文。爰依法確定本件抗告程序費用額如主文第2項所
    示。
五、據上論結，本件抗告為無理由，依非訟事件法第46條、第21
    條第2項、第24條第1項、民事訴訟法第495條之1第1項、第4
    49條第1項、第78條，裁定如主文。
中    華    民    國    97    年    8     月    25    日
                  民事第四庭    審判長法  官  王  銘
                                      法  官  陳文燦
                                      法  官  王鏗普
以上正本係照原本作成。
本裁定不得再抗告。
中    華    民    國    97    年    8     月    25    日
                                      書記官


司法院資訊處製作；財團法人民間司法改革基金會備份。
